【裁判字號】    98,審訴,258
【裁判日期】    980414
【裁判案由】    毒品危害防制條例
【裁判全文】
臺灣士林地方法院刑事判決             98年度審訴字第258號
公  訴  人  臺灣士林地方法院檢察署檢察官
被      告  甲○○
                      樓
上列被告因違反毒品危害防制條例案件，經檢察官提起公訴（98
年度撤緩偵字第17號、第20號），被告於準備程序中就被訴事實
為有罪之陳述，本院合議庭裁定由受命法官獨任改依簡式審判程
序審理，並判決如下：
    主  文
甲○○施用第一級毒品，處有期徒刑陸月，扣案之第一級毒品海
洛因（驗餘淨重零點貳捌柒肆公克）沒收銷燬，而包裝該海洛因
之空塑膠包裝袋壹個、注射針筒壹支均沒收。又施用第一級毒品
，處有期徒刑陸月，扣案包裝海洛因之空塑膠包裝袋壹個、注射
針筒壹支均沒收。應執行有期徒刑壹拾月，扣案之第一級毒品海
洛因（驗餘淨重零點貳捌柒肆公克）沒收銷燬，而包裝海洛因之
空塑膠包裝袋貳個、注射針筒貳支均沒收。
    事  實
一、甲○○前於95年間，因施用毒品案件，經臺灣板橋地方法院
    裁定送觀察、勒戒及強制戒治後，於民國96年5 月10日執行
    完畢釋放出所，並由臺灣板橋地方法院檢察署檢察官以96年
    度戒毒偵字第426 號為不起訴處分確定。詎其猶不知警惕，
    復基於施用第一級毒品海洛因之犯意，於前案強制戒治執行
    完畢後5 年內之96年7 月26日下午某時（公訴人已更正犯罪
    時間如上）、同年10月4 日下午5 時許，先後均在臺北市○
    ○路○ 段58巷28弄11號2 樓住處，以針筒注射手臂之方式，
    各施用第一級毒品海洛因1 次，合計2 次。嗣分別於96年7
    月27日上午8 時20分許、96年10月4 日19時30分許，為警在
    上揭住處搜索查獲，當場分別扣得其所有第一級毒品海洛因
    1 小包（毛重0.4940公克，淨重0.2940公克，取樣0.0066公
    克，餘重0.2874公克）、包裝海洛因之空塑膠包裝袋1 個、
    注射針筒2 支等物，且經其同意採集尿液送驗結果，均呈嗎
    啡陽性反應，因悉上情。
二、案經臺北市政府警察局大安分局報告臺灣士林地方法院檢察
    署檢察官偵查起訴。
    理  由
一、上揭犯罪事實，業據被告甲○○於偵查、本院準備程序及審
    理中坦白承認，且被告2 次為警通知到案所採集之尿液，經
    送臺灣尖端先進生技醫藥股份有限公司以酵素免疫分析法初
    步檢驗，氣相層析質譜儀法確認檢驗，確均呈嗎啡類陽性反
    應，此有該公司96年8 月8 日、同年10月15日出具之濫用藥
    物尿液檢驗報告各1 份附卷可參，且96年7 月27日在被告住
    處所查獲之可疑白色粉末1 包，經送交通部民用航空局航空
    醫務中心以氣相層析質譜儀法檢驗，屬第一級毒品海洛因（
    毛重0.4940公克，淨重0.2940公克，取樣0.0066公克，餘重
    0.2874公克），此有該中心96年8 月7 日航藥鑑字第096111
    5 號毒品鑑定書1 紙在卷可憑，復有上開第一級毒品海洛因
    1 包（含空塑膠包裝袋1 個）、包裝海洛因之空塑膠包裝袋
    1 個及注射針筒2 支扣案可憑，足認被告上開自白核與事實
    相符，本件事證明確，被告犯行洵堪認定，應依法論科。
二、核被告甲○○2 次所為，均係犯毒品危害防制條例第10條第
    1 項之施用第一級毒品罪。其因施用第一級毒品前後持有第
    一級毒品海洛因之低度行為為施用之高度行為所吸收，不另
    論罪。又被告所犯上開2 罪間，犯意個別，應分論併罰。另
    公訴人於起訴書中雖曾記載被告曾於96年7 月中旬某日起至
    同年7 月27日凌晨1 時30分許，施用第一級毒品海洛因等情
    ，惟此部分已為公訴人於本院準備程序中更正此部分犯罪時
    間為96年7 月26日下午某時，且無其他積極證據足資證明96
    年7 月26日下午某時以外之時間被告有施用該毒品之犯行，
    自應以該更正後之時間為準，公訴人既認該等部分有包括一
    罪之關係，爰不另為無罪之諭知。爰審酌被告曾因施用毒品
    犯行而送觀察、勒戒及強制戒治，仍無法戒除毒癮，復又觸
    犯本件犯行，顯示其無戒絕之決心，惟其施用毒品係戕害自
    己身心健康，所生危害非鉅，犯後於本院審理中坦承犯行，
    態度尚稱良好，並其品行、智識程度、生活狀況等一切情狀
    ，分別量處如主文所示之刑，並定其應執行之刑。扣案之第
    一級毒品海洛因（毛重0.4940公克，淨重0.2940公克，取樣
    0.0066公克，餘重0.2874公克），應依毒品危害防制條例第
    18條第1 項前段宣告沒收銷燬，而包裝海洛因之空塑膠包裝
    袋2 個及注射針筒2 支，均為被告所有供施用上開毒品之工
    具，業經被告於本院審理中供承明確，爰依法均宣告沒收。
據上論斷，應依刑事訴訟法第273 條之1 第1 項、第299 條第1
項前段，毒品危害防制條例第10條第1 項、第18條第1 項前段，
刑法第11條、第51條第5 款、第38條第1 項第2 款，判決如主文
。
本案經檢察官鄭堤升到庭執行職務。
中    華    民    國    98    年    4     月    14    日
                  刑事第一庭法  官  雷雯華
以上正本證明與原本無異。
如不服本判決，應於收受判決後10日內向本院提出上訴書狀，並
應敘述具體理由；其未敘述上訴理由者，應於上訴期間屆滿後20
日內向本院補提理由書（均須按他造當事人之人數附繕本）「切
勿逕送上級法院」。
                            書記官  陳麗津
中    華    民    國    98    年    4     月    14    日
附錄本案論罪科刑法條全文：
毒品危害防制條例第10條第1 項
施用第一級毒品者，處 6 月以上 5 年以下有期徒刑。


司法院資訊處製作；財團法人民間司法改革基金會備份。
